臺灣新北地方法院民事裁定
111年度亡字第113號
聲  請  人  臺灣新北地方檢察署檢察官（暑股）

上列聲請人因宣告黃銀寶死亡事件，聲請公示催告，本院裁定如
下：
    主      文
准對失蹤人黃銀寶（男，民國00年0月0日生，身分證統一編號：
Z000000000號，最後設籍地址：新北市○○區○○○道○段0號6樓，即
新北市三重戶政事務所）為宣告死亡之公示催告。
該失蹤人應於本公示催告揭示於本院公告處或資訊網路之翌日起
貳個月內，向本院陳報現尚生存，如不陳報，本院將宣告其為死
亡。
無論何人，凡知該失蹤人之生死者，均應於上開時日以前，將其
所知之事實，陳報本院。
    理    由
一、按失蹤人失蹤滿7年後，法院得因利害關係人或檢察官之聲
    請，為死亡之宣告；失蹤人為80歲以上者，得於失蹤滿3年
    後，為死亡之宣告，民法第8條第1項、第2項分別定有明文
    。次按修正之民法總則第8條之規定，於民法總則施行後修
    正前失蹤者，亦適用之。但於民法總則修正前，其情形已合
    於修正前民法總則第8條之規定，不在此限，民國71年1月4
    日修正後之民法總則施行法第3條第3項定有明文。再按法院
    准許宣告死亡之聲請者，應公示催告；公示催告應揭示於法
    院公告處、資訊網路及其他適當處所；法院認為必要時，並
    得命登載於公報或新聞紙，或用其他方法公告之。又前開陳
    報期間，自揭示之日起，應有6個月以上。失蹤人滿百歲者
    ，其陳報期間，得定為自揭示之日起2個月以上，家事事件
    法第156條、第130條第3至5項定有明文。
二、聲請意旨略以：失蹤人黃銀寶於民國00年0月0日生，係80歲
    以上之人，因行方不明，自52年4月30日起經列為失蹤人口
    後，迄今已逾3年仍未尋獲，為此聲請准予為公示催告等語
    。並提出失蹤人黃銀寶之戶籍資料、全民健保資料查詢回復
    查證單、內政部移民署111年8月23日移署資字第1110095762
    號函、新北市政府社會局111年8月24日新北社老字第111158
    8377號函、新北市政府殯葬管理處111年8月22日新北殯館字
    第1115238836號函、臺北市殯葬管理處111年8月26日北市殯
    儀二字第1113010700號函、勞動部勞工保險局111年8月22日
    保普生字第11113039410號函、新北市三重戶政事務所111年
    8月23日新北重社字第1112157254號函在卷可稽，堪信聲請
    人之主張為真實。而聲請人為臺灣新北地方檢察署檢察官，
    揆諸前開規定，聲請人所為聲請，核無不合，應予准許。
三、依家事事件法第156條，裁定如主文。
中　　華　　民　　國　　111 　年　　12　　月　　1　　日
                   家事法庭     法  官　黃惠瑛
以上正本係照原本作成。
如對本裁定抗告須於裁定送達後10日內向本院提出抗告狀，並應
繳納抗告費新臺幣1,000元整。
中　　華　　民　　國　　111 　年　　12　　月　　1　　日
                                書記官　陳建新